臺灣臺中地方法院交通事件裁定 　　　　96年度交聲字第564號
原處分機關　交通部公路總局臺中區監理所
異　議　人
即受處分人　吳胤澄即甲○○）.
上列受處分人因違反道路交通管理處罰條例案件，對於交通部公
路總局臺中區監理所於民國九十五年四月二十四日、九十五年六
月三十日、九十六年三月十五日、九十六年四月十六日以中監違
字第裁六○－Ｇ五Ｆ○一二八八二號所為之裁決處分（原舉發案
號：臺中市警察局九十四年四月二十五日中市警交字第Ｇ五Ｆ○
一二八八二號）、中監違字第裁六○－Ｉ00000000號所
為之裁決處分（原舉發案號：彰化縣警察局鹿港分局九十五年五
月二日彰警交字第Ｉ00000000號）、中監違字第裁六○
－ＧＱ0000000號所為之裁決處分（原舉發案號：臺中市
警察局九十四年六月十八日中市警交字第ＧＱ0000000號
）、中監違字第裁六○－Ｇ六ＤＡ一一七○七號所為之裁決處分
（原舉發案號：臺中市警察局九十五年九月十一日中市警交字第
Ｇ六ＤＡ一一七○七號），聲明異議，本院裁定如下：
    主  文
原處分關於吳胤澄在設有禁止停車標線之處所停車，裁處新臺幣
壹仟貳佰元部分撤銷。
其餘異議駁回。
    理  由
一、原處分意旨略以：(一)受處分人即異議人吳胤澄所駕駛之車牌
    號碼三Ｇ－七四六二號自用小客車，於民國九十五年五月二
    日十七時許，因在彰化縣鹿港鎮○○路、鹿東路口前，因「
    不依標誌標線號誌指示」之違規，經彰化縣警察局鹿港分局
    依違反道路交通管理處罰條例第四十八條第一項第二款當場
    舉發，並於九十五年六月三十日以中監違字第裁六○－Ｉ0
    0000000號裁處罰鍰新臺幣（下同）一千八百元，並
    記違規點數一點，逾期則依裁決書處罰主文規定裁處；(二)車
    牌號碼六八○七－ＫＺ號自用小客車，先於九十四年四月二
    十五日二十三時十七分許，在臺中市○○路，因「併排停車
    」之違規，經臺中市警察局第六分局依違反道路交通管理處
    罰條例第五十六條第一項第六款舉發，又於九十四年六月十
    八日二十時三分許，在臺中市○○路口，因「在禁止臨時停
    車處所停車」之違規，經臺中市警察局依違反道路交通管理
    處罰條例第五十六條第一項第一款舉發，另於九十五年八月
    二十八日十六時五十八分許，在臺中市○○○○路前，因「
    在設有禁止停車標線處所停車」之違規，經臺中市警察局第
    四分局依違反道路交通管理處罰條例第五十六條第一項第四
    款舉發後，分別於九十五年四月二十四日、九十六年三月十
    五日、九十六年四月十六日以中監違字第裁六○－Ｇ五Ｆ○
    一二八八二號、中監違字第裁六○－ＧＱ0000000號
    、中監違字第裁六○－Ｇ六ＤＡ一一七○七號裁決各處罰鍰
    一千二百元、一千二百元、一千二百元，逾期則依裁決書處
    罰主文規定裁處等語。
二、異議意旨則略以：有關中監違字第裁六○－Ｉ000000
    00號裁決書未收受，以致於受處分人駕照被註銷，申明不
    服，本件寄存送達時，確實住居所已遷移，檢附租賃契約書
    影本一份，另就中監違字第裁六○－Ｇ六ＤＡ一一七○七號
    、中監違字第裁六○－ＧＱ0000000號及中監違字第
    裁六○－Ｇ五Ｆ○一二八八二號裁決書及舉發違規通知單亦
    未收受，爰一併聲明異議等語。
三、按受處分人，不服道路交通管理處罰條例第八條主管機關所
    為之處罰，得於接到裁決書之翌日起二十日內，向管轄之地
    方法院聲明異議；又交通法庭認聲明異議不合法律上之程式
    或其異議權已經喪失者，應以裁定駁回之，但其不合法律上
    之程式可補正者，應先定期命為補正，逾期不補正者，即予
    駁回，道路交通管理處罰條例第八十七條第一項、道路交通
    案件處理辦法第十八分別定有明文；又按處理違反道路交通
    管理事件，有關文書送達之程序，依行政程序法之規定，違
    反道路交通管理事件統一裁罰基準及處理細則第五條定有明
    文；且按依行政程序法第七十二條第一項前段規定，送達，
    於應受送達人之住居所、事務所或營業所為之；同法第七十
    三條第一項亦規定，於應送達處所不獲會晤應受送達人時，
    得將文書付與有辨別事理能力之同居人、受雇人或應送達處
    所之接收郵件人員。而汽車所有人名稱、地址如有變更，均
    應向公路監理機關辦理登記，道路交通安全規則第二十三條
    亦有明文。
四、經查：(一)交通部公路局臺中區監理所中監違字第裁六○－Ｇ
    五Ｆ○一二八八二號、中監違字第裁六○－ＧＱ00000
    00號、中監違字第裁六○－Ｉ00000000號裁決書
    ，原處分機關已分別於九十五年三月二十二日、九十五年四
    月二十六日、九十五年七月四日，依行政程序法第七十四條
    第一項規定，將本件裁決書以寄存送達方式，對受處分人合
    法送達等情，有裁決書、送達證書（均為影本）各三紙附卷
    可參。惟受處分人遲於九十六年五月四日，始就交通部公路
    局臺中區監理所中監違字第裁六○－Ｇ五Ｆ○一二八八二號
    、中監違字第裁六○－ＧＱ0000000號、中監違字第
    裁六○－Ｉ00000000號裁決書具狀向原處分機關提
    起本件聲請異議等情，亦有聲明異議狀一紙在卷可稽。(二)雖
    受處分人陳稱寄存送達時已遷離戶籍地等語，然依道路交通
    安全規則第二十三條之規定，汽車所有人地址如有變更，均
    應自行向公路監理機關辦理登記，受處分人如確未居住於臺
    中市○○區○○街二巷二九號住所，理應自行向公路監理機
    關為住所變更之登記，惟受處分人並未遷移其戶籍地亦未向
    監理監關呈報其他通信地址，監理機關實際上無從向其真正
    之居住地址為送達。原處分機關向受處分人設籍之臺中市○
    ○區○○街二巷二九號處為送達，核無違誤，受處分人實際
    上是否居住於設籍地，尚不影響上開裁決書已合法寄存送達
    之效力。是上開裁決書已生合法送達之效力，不以受處分人
    實際收受處分書為必要。而異議人於收受該裁決書後，遲至
    九十六年五月四日始具狀提出於原處分機關聲明異議，亦有
    聲明異議狀上交通部公路總局臺中區監理所之收狀章可佐，
    顯已逾法定期限。揆諸前揭法條之說明，本件受處分人此部
    分逾期聲明異議，其聲明異議即屬不合法律上之程式，且無
    從補正，應予駁回。(三)又原舉發機關即臺中市警察局，係於
    九十五年九月十一日填製中市警交字第Ｇ六ＤＡ一一七○七
    號舉發違反道路交通管理事件通知單，指定應到案日期為九
    十五年十月九日，嗣經向「臺中市○○區○○街二巷二九號
    」為送達結果，因遭退件註明遷移查無此人，遂於九十五年
    十一月六日為公示送達，有臺中市警察局之上開舉發通知單
    、臺中市警察局違規罰單單退管理系統公示註記移送表及九
    十五年十一月八日中分四交字第○九五○○九五六八四號公
    告等件附卷可稽。惟查，受處分人早於九十五年八月二十八
    日時即已設籍在「臺中市○○區○○路三二號七樓之三」，
    有全戶戶籍資料查詢結果在卷足憑。本件原舉發機關於送達
    中市警交字第Ｇ六ＤＡ一一七○七號舉發違反道路交通管理
    事件通知單時，既誤向受處分人早已遷離之「臺中市○○區
    ○○街二巷二九號」地址送達，且未依受處分人當時戶籍地
    「臺中市○○區○○路三二號七樓之三」送達，即誤逕為公
    示送達，顯與「有應為送達處所不明」之公示送達要件不符
    。是上開舉發違反道路交通管理事件通知單之送達顯非合法
    ，不生送達之效力。故原處分機關在中市警交字第Ｇ六ＤＡ
    一一七○七號舉發道路交通管理事件通知單合法送達受處分
    人前，逕為中監違字第裁六○－Ｇ六ＤＡ一一七○七號裁決
    ，程序上即不適法，受處分人之異議為有理由，應由本院將
    中監違字第裁六○－Ｇ六ＤＡ一一七○七號裁決書之處分撤
    銷，另由原處分機關為適法處理後再依法裁決。
五、據上論斷，應依道路交通管理處罰條例第八十七條第二項，
    道路交通案件處理辦法第十八條，裁定如主文。
中　　華　　民　　國　　96　　年　　12　　月　　31　　日
                  交通法庭      法  官  余德正
以上正本證明與原本無異。
如不服本裁定，應於送達後五日內，向本院提出抗告狀。
                                書記官  廖日晟
中　　華　　民　　國　　96　　年　　12　　月　　31　　日
